vi: Nghệ thuật và giải trí > Sở thích và nghệ thuật sáng tạo > Phụ kiện dàn nhạc và nhạc cụ > Phụ kiện cho nhạc cụ hơi > Phụ kiện kèn clarinet > Sản phẩm vệ sinh và chăm sóc kèn clarinet: Bộ sản phẩm chăm sóc kèn clarinet; Cây lau kèn clarinet; Dụng cụ lau ống kèn clarinet
zh-CN: 艺术与娱乐 > 爱好/艺术创作 > 乐器与管弦乐队配件 > 木管乐器配件 > 单簧管配件 > 单簧管清洁保养: 单簧管保养套装; 单簧管内膛掸子; 单簧管通管布/擦拭布
en: Arts & Entertainment > Hobbies & Creative Arts > Musical Instrument & Orchestra Accessories > Woodwind Instrument Accessories > Clarinet Accessories > Clarinet Care & Cleaning: Clarinet Care Kits; Clarinet Pad Savers; Clarinet Swabs
pl: Sztuka i rozrywka > Hobby i sztuki piękne > Akcesoria do instrumentów muzycznych > Akcesoria do instrumentów dętych drewnianych > Akcesoria do klarnetów > Elementy konserwujące i czyszczące do klarnetów: Zestawy do konserwacji klarnetów; Wyciory do klarnetów; Ściereczki do klarnetów
da: Kunst og underholdning > Hobby og håndarbejde > Musikinstrumenter – tilbehør > Træblæserinstrumenter – tilbehør > Klarinet – tilbehør > Klarinet – pleje og rengøring: Klarinet – rengøringssæt; Klarinet – rensere; Klarinet – renseklude
sl-SI: Kultura in zabava > Hobiji in ustvarjalne umetnosti > Dodatki za glasbila in orkestre > Dodatki za lesna pihala > Dodatki za klarinet > Nega in čiščenje klarineta: Kompleti za nego klarineta; Blazinice za čiščenje klarineta; Čistilne palčke za klarinet
ru: Искусство и развлечения > Хобби и творчество > Аксессуары для музыкальных инструментов и игры в оркестре > Аксессуары для деревянных духовых инструментов > Аксессуары для кларнетов > Чистка кларнетов и уход за ними: Наборы для ухода за кларнетами; Осушающие ершики для кларнетов; Протирки для кларнетов
el: Τέχνες & Ψυχαγωγία > Χόμπι & Δημιουργικές Τέχνες > Αξεσουάρ μουσικών οργάνων & ορχήστρας > Αξεσουάρ ξύλινων πνευστών οργάνων > Αξεσουάρ κλαρινέτου > Φροντίδα & καθαρισμός κλαρινέτου: Κιτ φροντίδας κλαρινέτου; Κλαρινέτο Pad Savers; Σφουγγαράκια καθαρισμού κλαρινέτου
hr-HR: Umjetnost i zabava > Hobiji i kreativne umjetnosti > Pribor za glazbala i orkestar > Pribor za drvena puhačka glazbala > Pribor za klarinet > Održavanje i čišćenje klarineta: Pribor za održavanje klarineta; Četke za klapne klarineta; Štapići za čišćenje klarineta
pt-BR: Artes e entretenimento > Hobbies e artes > Acessórios para instrumentos musicais e orquestras > Acessórios para instrumentos de sopro de madeira > Acessórios para clarinete > Manutenção e limpeza de clarinete: Kits de manutenção para clarinete; Protetores de sapatilhas para clarinete; Escovas de limpeza para clarinete
de: Kunst & Unterhaltung > Hobby & Kunst > Zubehör für Musikinstrumente > Zubehör für Holzblasinstrumente > Klarinettenzubehör > Klarinettenpflege &-reinigung: Klarinettenpflegesets; Klarinettenklappenschutz; Klarinettenreinigungstücher
ko: 아트/엔터테인먼트 > 취미/예술 > 악기/오케스트라 부대용품 > 목관악기 부대용품 > 클라리넷 부대용품 > 클라리넷 관리/청소 용품: 클라리넷 관리 키트; 클라리넷 패드 세이버; 클라리넷 스왑
cs: Umění a zábava > Hobby, hudba a výtvarné umění > Hudební nástroje – příslušenství > Dřevěné dechové nástroje – příslušenství > Klarinety – příslušenství > Údržba a čištění klarinetu: Soupravy pro údržbu klarinetu; Vytěráky pro klarinety; Štětičky pro klarinety
tr: Sanat ve Eğlence > Hobiler ve Sanatsal Çalışmalar > Müzik Aleti ve Orkestra Aksesuarları > Nefesli Çalgı Aksesuarları > Klarnet Aksesuarları > Klarnet Bakım ve Temizliği: Klarnet Bakım Setleri; Klarnet Güderi Koruyucular; Klarnet Temizleme Harbileri
sv: Konst och underhållning > Hobby och skapande > Tillbehör till musikinstrument > Tillbehör till träblåsinstrument > Klarinettillbehör > Vård och rengöring av klarinetter: Rengöringsset för klarinetter; Klarinettviskor; Torkdukar till klarinetter
ro-RO: Artă și divertisment > Hobby-uri și artă > Accesorii pentru instrumente muzicale și orchestră > Accesorii pentru instrumente de suflat > Accesorii pentru clarinet > Îngrijirea și curățarea clarinetului: Seturi de îngrijire a clarinetului; Protecții pentru pernițe clarinet; Bețișoare pentru curățarea clarinetului
lt-LT: Menai ir pramogos > Hobiai ir menai > Muzikos instrumentai ir orkestro priedai > Medinių pučiamųjų instrumentų priedai > Klarnetų priedai > Klarnetų priežiūra ir valymas: Klarnetų priežiūros rinkiniai; Klarneto pagalvėlių apsaugos; Klarnetų šluostės
nl: Kunst en entertainment > Hobby's en creatieve vaardigheden > Accessoires voor muziekinstrumenten > Accessoires voor houten blaasinstrumenten > Accessoires voor klarinet > Onderhoud en reiniging van klarinet: Onderhoudskits voor klarinet; Wissers voor klarinetpads; Doeken voor klarinet
hu: Művészet és szórakoztatás > Hobbik és kreatív művészet > Hangszer és zenekari kiegészítők > Fafúvóshangszer-kiegészítők > Klarinétkiegészítők > Klarinétápolás és -tisztítás: Klarinét-ápolókészletek; Klarinét-párnavédők; Klarinét-törlőkendők
fi: Taide ja viihde > Harrastukset ja taiteet > Soitin- ja orkesteritarvikkeet > Puupuhallintarvikkeet > Klarinettitarvikkeet > Klarinetin huolto ja puhdistus: Klarinetin huoltopakkaukset; Klarinetin suojalaipat; Klarinetin kuivausliinat
sk-SK: Umenie a zábava > Záľuby a tvorivé dielne > Príslušenstvo pre hudobné nástroje > Príslušenstvo pre drevené dychové nástroje > Príslušenstvo pre klarinet > Starostlivosť a čistenie klarinetov: Súpravy starostlivosti o klarinety; Plátky pre klarinet; Tampóny pre klarinet
es: Arte y ocio > Hobbies y artes creativas > Accesorios para instrumentos musicales y de orquesta > Accesorios para instrumentos de viento-madera > Accesorios para clarinete > Limpieza y cuidado del clarinete: Kits de mantenimiento para clarinete; Escobillones para clarinete; Escobillas para clarinete
pt-PT: Artes e lazer > Passatempos e artes criativas > Acessórios de instrumentos musicais e orquestra > Acessórios de madeiras > Acessórios para clarinete > Limpeza e cuidado de clarinete: Kits de cuidado para clarinete; Escovas para clarinete; Toalhetes para clarinete
it: Arte e svago > Hobby e arti creative > Accessori per orchestre e strumenti musicali > Accessori per legni > Accessori per clarinetto > Cura e pulitura clarinetto: Kit pulizia clarinetto; Protezioni cuscinetti clarinetto; Scovoli per clarinetto
zh-TW: 藝術/娛樂 > 嗜好和創作藝術 > 樂器配件 > 木管樂器配件 > 單簧管配件 > 單簧管清潔保養: 單簧管保養組; 單簧管清潔棒; 單簧管通條布
ja: 芸術・エンターテイメント > 趣味・コレクション > 楽器関連用品 > 木管楽器用品 > クラリネット用品 > クラリネットお手入れ用品: クラリネットお手入れセット; クラリネット用パッドセイバー; クラリネット用スワブ
fr: Arts et loisirs > Loisirs et arts créatifs > Accessoires pour instruments de musique et orchestres > Accessoires pour instruments à vent > Accessoires pour clarinettes > Entretien et nettoyage des clarinettes: Kits d’entretien pour clarinettes; Sèche tampon pour clarinettes; Écouvillons pour clarinettes
bg-BG: Изкуства и развлечения > Хобита и творчески изкуства > Аксесоари за музикални инструменти и оркестри > Аксесоари за дървени духови инструменти > Аксесоари за кларинет > Грижа и почистване на кларинет: Комплекти за грижа за кларинет; Шомполи за кларинет; Тампони за почистване на кларинет
th: ศิลปะและความบันเทิง > งานอดิเรกและศิลปะสร้างสรรค์ > เครื่องดนตรีและอุปกรณ์ออร์เคสตรา > อุปกรณ์เครื่องเป่า > อุปกรณ์คลาริเน็ต > การดูแลและทำความสะอาดคลาริเน็ต: ชุดการดูแลคลาริเน็ต; Pad Saver ของคลาริเน็ต; ผ้าทำความสะอาดคลาริเน็ต
nb: Kunst og underholdning > Hobby og kreativitet > Tilbehør til musikkinstrumenter og orkestre > Tilbehør til treblåseinstrumenter > Klarinettilbehør > Pleie og rengjøring av klarinetter: Pleiesett for klarinett; Piperensere for klarinett; Klarinettfliser